臺灣桃園地方法院刑事判決　　　　　　　　　　　　　九十二年度重訴字第七一號
　　公　訴　人　臺灣桃園地方法院檢察署檢察官
　　被　　　告　乙○○
　　　　　　　　丁○○
　　右二人共同
　　　　　　　　本院公設辯護人　丙○○
　　指定辯護人　本院公設辯護人　吳憲昌
　　被　　　告　甲○○
　　選任辯護人　黃勝文律師
　　　　　　　　李進成律師
右列被告等因違反毒品危害防制條例案件，經檢察官提起公訴（九十二年度偵字第一
三七三五、一六八四四號），本院判決如左：
    主  文
乙○○共同運輸第一級毒品，累犯，處有期徒刑柒年捌月。扣案之第一級毒品海洛因
塊磚貳塊、壹大包（原標示乙○○所有，合計淨重壹仟貳佰陸拾柒點參公克，包裝重
貳拾玖點伍壹公克，純度百分之捌拾肆點柒，純質淨重壹仟零柒拾參點肆公克），及
第一級毒品海洛因磚貳塊、貳大包（原標示丁○○所有，合計淨重壹仟貳佰柒拾壹點
陸公克，包裝重貳拾陸點參壹公克，純度百分之捌拾肆點壹柒，純質淨重壹仟零柒拾
點參壹公克）均沒收銷毀之；包裝紙盒伍個均沒收。
丁○○共同運輸第一級毒品，處有期徒刑柒年陸月。扣案之第一級毒品海洛因塊磚貳
塊、壹大包（原標示乙○○所有，合計淨重壹仟貳佰陸拾柒點參公克，包裝重貳拾玖
點伍壹公克，純度百分之捌拾肆點柒，純質淨重壹仟零柒拾參點肆公克），及第一級
毒品海洛因磚貳塊、貳大包（原標示丁○○所有，合計淨重壹仟貳佰柒拾壹點陸公克
，包裝重貳拾陸點參壹公克，純度百分之捌拾肆點壹柒，純質淨重壹仟零柒拾點參壹
公克）均沒收銷毀之；包裝紙盒伍個均沒收。
甲○○共同運輸第一級毒品，處無期徒刑，褫奪公權終身。扣案之第一級毒品海洛因
塊磚貳塊、壹大包（原標示乙○○所有，合計淨重壹仟貳佰陸拾柒點參公克，包裝重
貳拾玖點伍壹公克，純度百分之捌拾肆點柒，純質淨重壹仟零柒拾參點肆公克），及
第一級毒品海洛因磚貳塊、貳大包（原標示丁○○所有，合計淨重壹仟貳佰柒拾壹點
陸公克，包裝重貳拾陸點參壹公克，純度百分之捌拾肆點壹柒，純質淨重壹仟零柒拾
點參壹公克）均沒收銷毀之；包裝紙盒伍個均沒收。
    事  實
一、乙○○前於民國八十七年間，因違反麻醉藥品管理條例案件，經臺灣臺中地方法
    院判處有期徒刑六月，如易科罰金，以三百元折算一日確定，而於八十七年十二
    月七日執行完畢，復於八十八年間，因違反槍砲彈藥刀械管制條例案件，經臺灣
    臺中地方法院判處有期徒刑四月，後經上訴臺灣高等法院臺中分院、最高法院均
    駁回上訴確定，並於八十九年八月十四日執行完畢，猶不知悛悔，緣因經濟不佳
    ，經友人引見結識甲○○，並經由甲○○介紹前往大陸地區辦理假結婚，使大陸
    女子得以來台打工，而甲○○則允以給付乙○○酬勞新臺幣（下同）二萬元，後
    於九十二年七月二十日，乙○○遂與甲○○一同搭乘中華航空股份有限公司（下
    稱中華航空）ＣＩ六０三號班機前往大陸福州地區，到達後，乙○○隨即被甲○○交由某大陸人士陪同至浙江地區挑選對象，並經甲○○之建議，改為真結婚，
    以娶妻回台照顧病重之母親，復於九十二年八月八日，乙○○再返回大陸福州地
    區與甲○○會合，甲○○即以十萬元代價詢問乙○○是否願夾帶私運毒品回台，
    並於隔日（即九日），由甲○○居中介紹乙○○認識真實姓名、年籍均不詳，綽
    號「陳老師」之成年男子（現由檢察官另案偵查中）後，甲○○乃於九十二年八
    月十日即先行搭乘中華航空六０四號班機返台，而乙○○則於九十二年八月十一
    日，由「陳老師」帶同前往大陸昆明；另丁○○因經濟困難，而於接獲「陳老師
    」請託以十萬元代價私運毒品回台之來電後，即於九十二年八月十四日依約自台
    搭機前往大陸昆明，並在昆明與「陳老師」及原本不識之乙○○會合，其等三人
    於昆明遊玩數日後，乃於同年八月十七日，為實施共謀私運毒品入境之事，而一
    同搭機前往緬甸仰光，並投宿梅縣旅社，乙○○、丁○○共住一房，「陳老師」
    則另住其他飯店，並通知陳水木（現由檢察官另案偵查中）即「陳老師」之弟由
    台攜錢前往緬甸仰光上述梅縣旅社會合，向不詳人士購買毒品，其間，乙○○、
    丁○○之交通食宿費用，均由「陳老師」支應。「陳老師」、陳水木、乙○○、
    丁○○、甲○○均明知海洛因為毒品危害防制條例所規定之第一級毒品，不得非
    法持有、運輸及販賣，亦屬懲治走私條例所規定未經許可不得私運來臺之管制物
    品，竟基於私運管制物品第一級毒品海洛因進口之犯意聯絡，先由「陳老師」、
    陳水木於同年八月二十五日上午，在上開梅縣旅社內，分別以「陳老師」所有之
    包裝紙盒，包裝前向不詳人士所購得之第一級毒品海洛因磚四塊、三大包後，即
    各別夾藏於乙○○所有之號牌ＡＥ一五一七八二號、丁○○所有之號牌ＡＥ一五
    一七八一號之行李箱內後，交由乙○○、丁○○攜帶入境，並約定由陳水木與乙○○、丁○○同機押貨，而甲○○經由「陳老師」轉知私運計劃後，乃於乙○○
    抵台後，前往中正機場第一航廈入境處接運乙○○所私運入境之第一級毒品，至
    「陳老師」所允諾給付予乙○○、丁○○之各十萬元代價（乙○○部分扣除在昆
    明、緬甸仰光花費二萬五千元），則於事成後，由其二人向陳水木索取，另為分
    散風險，其等並言明由丁○○及陳水木為一組，乙○○一組，各自入境後，分別
    由陳水木帶同丁○○、甲○○帶同乙○○，至台中某不詳地點，將上開私運入境
    之第一級毒品交付予「陳老師」之女婿張瑞裕（台語綽號阿如）。嗣於九十二年
    八月二十五日下午一時三十分許，乙○○、丁○○、陳水木自緬甸仰光搭乘華信
    航空股份有限公司（下稱華信航空）ＡＥ八三八號班機返臺，於當日（二十五日
    ）下午二十時許，入境台灣桃園中正國際機場（下稱中正機場），而將管制進口
    之第一級毒品海洛因運輸入境。旋丁○○在中正機場第一航廈入境處，因緊張而
    誤取乙○○之前揭行李箱，並於九十二年八月二十五日二十時五十分許，為臺灣
    桃園地方法院檢察署檢察官指揮台北市政府警察局士林分局、內政部警政署刑事
    警察局偵二隊、內政部警政署航空警察局安檢隊及刑警隊、台中市政府警察局刑
    警隊之專案小組人員，會同財政部台北關稅局稽查人員，在中正機場第一航廈入
    境檢查室第十六號檯當場查獲，並扣得上開乙○○行李箱內，使用二個包裝紙盒
    所包裝之第一級毒品海洛因塊磚二塊、一大包（合計淨重一千兩百六十七點三公
    克，包裝重二十九點五一公克，純度百分之八十四點七，純質淨重一千零七十三
    點二公克）；隨即並依丁○○所供，循線查扣丁○○所有上開行李箱內，使用三
    個包裝紙盒所包裝之之第一級毒品海洛因磚二塊、二大包（合計淨重一千二百七
    十一點六公克，包裝重二十六點三一公克，純度百分之八十四點一七，純質淨重
    一千零七十點三一公克）。乙○○因見丁○○下機後遲未與其會合，因擔心事跡
    敗露，情急之下乃隨手誤取同機另一旅客劉滿足之行李後，旋即出關與接應之甲○○會合，並一同搭統聯客運大客車前往台中市○○路之統聯客運中清站。俟於
    當日（即二十五日）晚上十時許，乙○○、甲○○抵達中清站後，乙○○始發現
    其拿錯行李，即由甲○○陪同乙○○搭計程車返回中正機場欲取回行李，而乙○○於翌日（即二十六日）凌晨零時許，至中正機場第一航廈華信航空櫃臺欲領回
    行李時，為前揭專案小組人員加以逮捕，甲○○則於同年十月二十五日下午五時
    許，由香港搭機返台時，在中正機場經警拘提到案，並扣得甲○○所有非直接供
    本件犯罪用之行動電話一支（含晶片一片）及電話簿一本。
二、乙○○、丁○○部分案經臺北市政府警察局士林分局報請臺灣桃園地方法院檢察
    署檢察官偵查起訴；甲○○部分案經臺灣桃園地方法院檢察署檢察官自動檢舉偵
    查起訴。
    理  由
一、訊據被告乙○○、丁○○對於前揭時、地，自緬甸運輸上開第一級毒品海洛因入
    境而為警查獲之事實均坦白承認；被告甲○○固對於前揭時、地帶同被告乙○○
    前往大陸福州地區辦理結婚一情坦認在卷，惟矢口否認有何運輸第一級毒品海洛
    因之犯行，辯稱：伊不認識被告丁○○，且未介紹被告乙○○攜帶前揭毒品入境
    ，伊係因之前「陳老師」來電表示，有東西將透過被告乙○○交給「陳老師」之
    女婿張瑞裕，而被告乙○○不認識張瑞裕，故伊於案發當日受「陳老師」之託前
    往接機帶被告乙○○至台中找張瑞裕，順便將結婚證書交給被告乙○○，伊根本
    不知被告乙○○私運毒品入境；至被告丁○○、乙○○後於偵查及本院審理中所
    供係為求減刑而誣指伊參與本件犯罪，與其等於警詢中所供並不一致；另伊既已
    於九十二年八月十日先行返國，則就被告乙○○、丁○○與其他共犯之協議或約
    定，自非能以知悉，是伊與被告乙○○等人應無犯意聯絡，至多僅具教唆或幫助
    之故意云云。惟查：
    （一）右揭被告乙○○、丁○○於前述時、地，自緬甸與陳水木搭乘同一班機，
          共同運輸上開第一級毒品海洛因入境而為警查獲之事實，迭據被告乙○○
          、丁○○於偵查及本院審理中自白不諱（見九十二年度偵字第一三七三五
          號偵查卷第一四○、一八五頁及本院九十二年十二月二十四日訊問筆錄）
          ，並互核相符，且被告乙○○、丁○○確於九十二年八月二十五日，因自
          緬甸夾帶物品入境被查獲一情，亦有台北關稅局扣押貨物、運輸工具收據
          及搜索筆錄一紙、查獲時行李照片四幀、華信航空檢送之艙單紀錄一份附
          卷可按（附於上開偵查卷第四五、三三、三七、一九二頁），此外復有上
          開第一級毒品海洛因磚四塊、三大包及「陳老師」所有裝毒品所用之包裝
          紙盒五個扣案足資佐證，而上開扣押之物品，經法務部調查局鑑定後，證
          實均含第一級第六項毒品海洛因成分，其中原標示乙○○所有之第一級毒
          品海洛因塊磚二塊、一大包（合計淨重一千兩百六十七點三公克，包裝重
          二十九點五一公克，純度百分之八十四點七，純質淨重一千零七十三點二
          公克）；另原標示丁○○所有之第一級毒品海洛因磚二塊、二大包（合計
          淨重一千二百七十一點六公克，包裝重二十六點三一公克，純度百分之八
          十四點一七，純質淨重一千零七十點三一公克），有該局調科壹字第○八
          ○○○六八七一、000000000號鑑定通知書各一份在卷為憑（附
          於上開偵查卷第八○、八一頁）。足認被告乙○○、丁○○之上開供述，
          可以信實。
    （二）又被告乙○○原意至大陸地區娶妻，而與被告甲○○一同前往，惟經由被
          告甲○○之介紹而結識「陳老師」以運輸毒品，並與「陳老師」、陳水木
          、被告丁○○等人共謀自緬甸運輸上開毒品入境，且安排被告甲○○於被
          告乙○○入境後，前往中正機場接運上開毒品至台中某不詳地點，然被告
          乙○○因入境通關時緊張而拿錯行李之事實，業經被告乙○○於本院審理
          中結證明確在卷（見本院九十三年四月二日審判筆錄），復有被告乙○○
          所提出之被告甲○○照片、被告甲○○與「陳老師」合照照片；遭被告張
          俊生拿錯行李者資料各一紙（附於上開偵查卷第一四六、一五九、一四七
          頁），而佐以被告甲○○就案發當日伊確係受「陳老師」之託，而前往機
          場接被告乙○○至台中一節供承在卷（見九十二年十二月二十四日訊問筆
          錄），及被告乙○○於九十二年七月二十日與被告甲○○一同出境；於九
          十二年八月二十五日與被告丁○○一起入境，有被告甲○○之入出境紀錄
          查詢單、上開艙單紀錄各一份在卷可參（附於上開偵查卷第一○九、一九
          二頁）等情，堪認被告乙○○上開證述應屬非虛，足以採信。
    （三）被告甲○○雖辯稱：伊並不知被告乙○○運輸上開毒品入境云云，惟已與
          事證不符，況被告乙○○、丁○○於九十二年十月三日偵訊時即均供稱：
          有一位叫阿南（台語）來接貨等語，而被告乙○○並明確供述：「阿南」
          即甲○○等語（見上開偵查卷七二頁背面、第七三頁正面），且被告張俊
          生於九十二年十一月三日，經檢察官同意依證人保護法第十四條規定轉換
          證人身份後結證述：（問：甲○○知否你帶毒品入境）知道等語（見上開
          偵查卷第一四一頁正面），復於本院審理中供述：（問：被告甲○○是否
          知道行李裏面毒品？）被告甲○○不可能不知道裡面是毒品，因為就是他
          介紹我走這一條的等語在卷（見本院九十三年二月二日審判筆錄），另參
          以門號0000000000號行動電話為被告甲○○所使用、0000
          000000行動電話為張瑞裕所使用等節，業經被告甲○○供述在卷（
          見本院九十二年十二月二十四日訊問筆錄、九十三年一月五日審判筆錄）
          ，且有泛亞電信公司傳真回函檢附之被告甲○○申用門號0000000
          000號行動電話客戶基本資料及申請書影本附卷為憑（附於上開偵查卷
          第一三一頁），而內政部警政署刑事警察局偵二隊自九十二年七月二十八
          日起至同年八月二十六日對於0000000000號行動電話依法實施
          監聽，有監聽錄音帶一卷附卷可參，其中被告甲○○以其所有之0000
          000000號行動電話（撥打至0000000000號張瑞裕所使用
          之行動電話，於九十二年八月二十五日二十二時九分十八秒，通話內容：
          「Ａ（即被告甲○○）：喂；Ｂ（即張瑞裕）：喂、阿他行李拿錯了，東
          西不就放在裡面？；Ａ：阿；Ｂ：他帶回來的東西不就放在行李裡面？Ａ
          ：對啊」；於九十二年八月二十六日零時三十三分七秒（此時張瑞裕要被
          告甲○○搭計程車陪同被告乙○○回中正機場領取行李，被告乙○○進中
          正機場找尋行時，被告甲○○則在外等候），通話內容：「Ａ：拿這麼久
          都還沒出來，不曉得是怎麼回事；Ｂ：你去看一下啊！Ａ：你要怎麼去看
          ，在裏面怎麼看？Ｂ：是喔！Ａ：搞的屁滾尿流，要怎麼辦：Ｂ：你再等
          一下看看！Ａ：不知道會不會被收了沒；‧‧‧Ｂ：你再等等一下，看他
          有沒有出來啊！我是怕被他黑吃黑了咧；Ａ：阿？Ｂ：黑吃黑啦！有可能
          嗎？另外那個（應指丁○○）都沒出來呢！都沒看到，到現在都聯絡不到
          人；Ａ：那個不是跟陳（應指陳水木）的嗎？Ｂ：沒有啦！Ａ：沒有？這
          樣都黑吃黑掉了啦！Ｂ：那這個人頭呢？Ａ：不然是在搞什麼，不是說跟
          陳的小弟嗎？Ｂ：就是沒有嘛！Ａ：你看都搞這種的，弄這種招數的；‧
          ‧‧Ａ：這樣糟了；Ｂ：沒關係，先不要打草驚蛇，你再等一下看看，你
          要叫他要出來嗎？Ａ：就是怕，哪有進去那麼久的！那也沒有什麼行李可
          認了啊，對不對？Ｂ：不會啦，會出什麼問題嗎？Ａ：我怕是叫他把行李
          打開看看」；於九十二年八月二十六日一時二分三十七秒，通話內容：「
          Ａ：我看整組都壞掉啦，都沒出來啊！Ｂ：怎麼會這樣？要怎麼辦？‧‧
          Ａ：啊這樣子都被綁走了啦！都被綁走了啦！Ｂ：被誰綁走？Ａ：他們兩
          個可能綁好了啦；Ｂ：對啊！對啊！」，以上通話內容有譯文表一份附卷
          可參（附於上開偵查卷第八二頁），據上，顯見被告甲○○就被告乙○○
          於攜帶行李中私運上開第一級毒品海洛因入境一情，知之甚詳，其所辯上
          情實難憑信。
    （四）被告甲○○雖另辯稱：被告丁○○、乙○○誣指伊參與本件犯罪，而其等
          前後所供並不一致，缺乏正確性，不得採取云云，然查，被告乙○○、黃
          永盛於九十二年八月二十六日警詢中雖均供稱：扣案之毒品係其等為供己
          吸用，而在緬甸仰光向一位綽號「高雄」之男子，以美金七千元之代價購
          得等語（見上開偵查卷第五、十六頁），惟均對購買毒品之現金來源無法
          交代，且被告乙○○並隨即改稱：伊係以十萬元之代價幫綽號「小陳」之
          老大私運毒品入境等語（見上開偵查卷第十七頁反面）；被告乙○○、黃
          永盛後於九十二年十月十四日警詢中即供稱：前揭說法係小陳教其等這樣
          說，以減輕刑責等語（見上開偵查卷第九八頁反面、第一○二頁反面），
          而參以被告乙○○等二人既皆與「陳老師」等人共謀私運毒品闖關，為免
  倘其二人遭警查獲後，將經由其二人之供述，警方得循線追查來源，致使
          「陳老師」等人受有刑事訴追之風險，則「陳老師」於被告乙○○等二人
          出發前，授與如何面對警詢之一致不實供詞，亦非與常情有違，堪認被告
          丁○○、乙○○上開於警詢中所供尚與事實有間，不足採信，況其等後於
          偵查中先後事先經檢察官同意，依證人保護法第十四條規定均以證人身份
          供出本件運輸毒品其他共犯之犯罪事實後，乃於偵查及本院審理中皆為相
          同之供述，且參諸前揭理由（三）所示通話內容，足徵被告乙○○、黃永
          盛於偵查中事先經檢察官同意，適用證人保護法第十四條規定後所為之供
          述，應與實情相符，自可採取，而尚不得因被告乙○○、丁○○上開於警
          詢中曾為不同之供述，即認其等之後所為之自白具有瑕疵，是被告甲○○
          此部分所辯亦屬無據。
    （五）被告甲○○雖辯稱：伊與被告丁○○並不相識，更無任何犯意聯絡云云，
          惟按共同正犯之意思聯絡原不以數人間直接發生者為限，即有間接之聯絡
          者，亦包括在內。經查，被告乙○○係經由被告甲○○之介紹結識「陳老
          師」後，而參與本件運輸毒品犯行，另被告丁○○係因接獲「陳老師」電
          話前往昆明後，結識被告乙○○，並由「陳老師」帶同其二人前往緬甸仰
          光，而於前述時間，與陳水木一同搭機共同私運上開毒品入境，均詳如前
          述，再佐以被告甲○○於案發當日受「陳老師」之託前往接運被告乙○○
          所私運入境之上開毒品，亦如前述，及據上開監聽內容，可知被告甲○○
          亦知案發當日尚有一人與陳水木一組，與被告乙○○搭乘同一班機共同私
          運上開毒品入境，可見被告甲○○與丁○○間，雖無直接意思聯絡，惟透
          過「陳老師」而有間接意思聯絡，揆諸前揭說明，足認被告乙○○、黃永
          盛、甲○○與「陳老師」、陳水木等人具有犯意聯絡及行為分擔，應論以
          共同正犯，是被告甲○○辯稱：伊與被告丁○○並無犯意聯絡云云，不足
          採取。
    （六）綜上所述，本案事證明確，被告乙○○、丁○○、甲○○右揭犯行足可認
          定，均應依法論科。
二、按被告丁○○、乙○○、甲○○為運輸第一級毒品犯行後，毒品危害防制條例業
    於九十二年七月九日修正公布，並自修正後六個月施行，即九十三年一月九日施
    行，有關運輸第一級毒品之犯行，即毒品危害防制條例第四條第一項之規定，其
    相關刑度並未修正，均為「運輸第一級毒品者，處死刑或無期徒刑；處無期徒刑
    者，得併科新臺幣一千萬元以下罰金」，是依修正後之規定，對被告丁○○等三
    人並無不利，爰依刑法第二條第一項前段規定，應適用新法處斷。又按海洛因係
    修正後毒品危害防制條例第二條第二項第一款規定之第一級毒品，且係行政院依
    懲治走私條例第二條第四項公告之「管制物品及其數額」甲項第四款所列之管制
    進出口物品。被告丁○○、乙○○、甲○○自緬甸私運管制進口之第一級毒品海
    洛因入台，核其等所為，均係犯修正後毒品危害防制條例第四條第一項之運輸第
    一級毒品罪及懲治走私條例第二條第一項之私運管制物品進口罪。其等持有第一
    級毒品海洛因之低度行為，為運輸之高度行為所吸收，不另論罪。被告丁○○等
    三人與陳水木、綽號「陳老師」之成年人間，就上開犯行均有犯意之聯絡及行為
    之分擔，為共同正犯。又被告丁○○等三人一行為同時觸犯上述二罪名，為想像
    競合犯，應從一重之運輸第一級毒品罪處斷。查被告乙○○前於八十七年間，因
    違反麻醉藥品管理條例案件，經臺灣臺中地方法院判處有期徒刑六月，如易科罰
    金，以三百元折算一日確定，而於八十七年十二月七日執行完畢，復於八十八年
    間，因違反槍砲彈藥刀械管制條例案件，經臺灣臺中地方法院判處有期徒刑四月
    ，後經上訴臺灣高等法院臺中分院、最高法院均駁回上訴確定，並於八十九年八
    月十四日執行完畢，有臺灣高等法院被告全國前案紀錄表在卷可稽，其於五年內
    再犯本件有期徒刑以上刑之罪，為累犯，應依刑法第四十七條規定，除法定本刑
    為死刑、無期徒刑部分，依法不得加重其刑外，應就罰金部分加重其刑。另被告
    乙○○、丁○○係屬證人保護法第二條第一款所列最輕本刑為三年以上有期徒刑
    之罪之刑事案件被告，而被告乙○○等二人先後於九十二年十一月三日、同年十
    二月十七日偵訊時，分別事先經檢察官同意，且於偵查中供述與本案案情有重要
    關係之待證事實及其他共犯甲○○、陳水木等人之犯罪事證，因而使檢察官得以
    追訴本案之其他共犯甲○○，有九十二年十一月三日及同年十二月十七日之偵訊
    筆錄在卷足憑（附於上開偵查卷第一四○、一八五頁），均應依證人保護法第十
    四條第一項規定，就其等因供述所涉犯之上開二罪減輕其刑，而被告乙○○部分
    則應依法先加後減。爰審酌被告乙○○、丁○○、甲○○無視政府反毒決心，竟
    為獲不法利益，將上開扣案之毒品海洛因私運進入臺灣，所為非是，而其等干犯
    法紀，運輸毒品入境，所運輸之毒品，為數甚多（數量如前述），如流入市面將
    加速毒品之氾濫，並對國人健康及社會秩序造成嚴重危害，情節非輕，及被告甲○○矢口否認犯行之犯後態度，惟念被告乙○○、丁○○等二人坦承犯行，犯後
    尚有悔意，態度良好，且各所欲謀取之十萬元亦均未得手等一切情狀，各量處如
    主文所示之刑，並就被告甲○○部分依法宣告褫奪公權終身。
三、前述扣案之第一級毒品海洛因塊磚二塊、一大包（原標示乙○○所有，合計淨重
    一千兩百六十七點三公克，包裝重二十九點五一公克，純度百分之八十四點七，
    純質淨重一千零七十三點二公克），及第一級毒品海洛因磚二塊、二大包（原標
    示丁○○所有，合計淨重一千二百七十一點六公克，包裝重二十六點三一公克，
    純度百分之八十四點一七，純質淨重一千零七十點三一公克），均係被告等所運
    輸之毒品，應依毒品危害防制條例第十八條第一項前段沒收銷燬；又包裝紙盒五
    個，均係共犯「陳老師」提供，用以供犯本件之罪所用之物，已如前述，復無他
    人出而主張權利，應認係屬「陳老師」所有，併依同條例第十九條第一項沒收。
    至「陳老師」提供與被告丁○○、乙○○之交通食宿費用，均已具體支付與他人
    ，性質上亦非屬被告等犯罪所得之財物，不在得予沒收之列。至扣案之行動電話
    一支（含晶片一片）及電話簿一本，雖係被告甲○○所有之物，惟並查無積極證
    據足以證明為直接供被告甲○○犯本件運輸第一級毒品等罪所用之物，且扣案之
    行動電話、電話簿性質上亦非屬違禁物，是尚乏沒收之依據，爰不宣告沒收之，
    併此敘明。
據上論斷，應依刑事訴訟法第二百九十九條第一項前段，毒品危害防制條例第四條第
一項、第十八條第一項前段、第十九條第一項，懲治走私條例第二條第一項、第十一
條，刑法第十一條、第二條第一項前段、第二十八條、第五十五條、第四十七條、第
三十七條第一項，證人保護法第十四條第一項，判決如主文。
本案經檢察官簡志祥到庭執行職務。
中      華      民      國      九十三    年      四    月    二十六    日
                              臺灣桃園地方法院刑事第十二庭
                                  審判長法  官  游  紅  桃
                                        法  官  陳  彥  宏
                                        法  官  王  美  玲
右正本證明與原本無異。
如不服本判決，應於判決送達後十日內向本院提出上訴狀( 應附繕本 )，上訴於
臺灣高等法院。
                                        書記官  張  嘉  雯
中      華      民      國      九十三    年      四    月     三十    日
附錄本案論罪科刑依據之法條全文：
修正後毒品危害防制條例第四條
製造、運輸、販賣第一級毒品者，處死刑或無期徒刑；處無期徒刑者，得併科新台幣
一千萬元以下罰金。
製造、運輸、販賣第二級毒品者，處無期徒刑或七年以上有期徒刑，得併科新台幣七
百萬元以下罰金。
製造、運輸、販賣第三級毒品者，處五年以上有期徒刑，得併科新台幣五百萬元以下
罰金。
製造、運輸、販賣專供製造或施用毒品之器具者，處一年以上七年以下有期徒刑，得
併科新台幣一百萬元以下罰金。
前四項之未遂犯罰之。
懲治走私條例第二條
私運管制物品進口﹑出口逾公告數額者，處七年以下有期徒刑，得併科新台幣二十萬
元以下罰金。
以犯前項之罪為常業者，處三年以上十年以下有期徒刑，得併科新台幣三十萬元以下
罰金。
第一項之未遂犯罰之。
第一項所稱管制物品及其數額，由行政院公告之。
